【裁判字號】    95,交抗,215
【裁判日期】    951101
【裁判案由】    聲明異議
【裁判全文】
臺灣高等法院臺南分院刑事裁定         95年度交抗字第215號
抗  告  人  甲○○
上列抗告人因違反道路交通管理處罰條例案件，不服臺灣嘉義地
方法院中華民國95年9月7日裁定（95年度交聲字第180號）提起
抗告，本院裁定如下：
    主  文
抗告駁回。
    理  由
一、本件抗告意旨略以: 抗告人駕駛車牌V5-7486號自小客車由
    南方江厝店往民雄方向行駛至民雄鄉興中村劉竹仔腳1號前
    ，要左轉進入小巷內，已經打開左轉信號燈，當時對向有另
    一名汽車駕駛人何義智有看到我停止準備左轉，左轉前曾看
    對向有無來車，待無來車時始左轉進入巷內，突然機車騎士
    魯貴華騎乘車牌FET-600號機車衝出來，當時抗告人一發現
    馬上煞車，本來以為機車要又轉進入巷內，後來機車卻直行
    因而造成本件車禍云云。
二、按汽車駕駛人轉彎時，有下列情形之一者，處新臺幣六百元
    以上一千八百元以下罰鍰：三、行經交岔路口未達中心處，
    佔用來車道搶先左轉彎。又按汽車駕駛人，駕駛汽車有下列
    情形之一者，吊銷其駕駛執照：四、違反道路交通安全規則
    、第三十三條之管制規則，因而肇事致人死亡，道路交通管
    理處罰條例第四十八條第三款、第六十一條第一項第四款分
    別定有明文。經查，本件異議人於上開時間，駕駛上開自用
    小客車行經該路段，在未達中心處，即佔用來車道搶先左轉
    之事實，業經警查證屬實，且本件交通事故經送臺灣省嘉雲
    區車輛行車事故鑑定委員會鑑定結果，亦認為異議人駕車行
    經無號誌交岔路口，先提前左轉不當，為肇事主因等情，有
    該鑑定委員會九十五年八月十五日嘉雲鑑九五○四六四字第
    ○九五五八○三一○七號函及鑑定意見書附卷可按。再查，
    經檢視抗告人抗告狀所附之照片顯示抗告人所駕駛之自小客
    車尚未到達分向限制線交叉路口前車頭即已左轉，而非整部
    車開過分向限制線交叉路口始行左轉甚明，足見異議人於前
    揭時、地駕車係提前左轉無訛。雖證人何義智於原審到庭證
    稱: 「依照我個人的判斷，他（指抗告人）有按照規定位置
    左轉，在路口他才慢慢的左轉。」等語，然此純係證人個人
    之判斷，其正確性無法與上開鑑定委員會專業鑑定之相比，
    且其上開證言與事實不符，自難採為有利於抗告人之證據。
    本件雖魯貴華亦因超速行駛而與有過失，然異議人之過失責
    任並不能因而豁免，又魯貴華確因此次車禍死亡一節，亦為
    異議人所不否認，且經檢察官相驗屬實，異議人既有前揭之
    違反道路交通規則，而致他人死亡，原處分機關依上述法規
    裁處異議人罰鍰新台幣六百元及吊銷駕駛執照等處分，並無
    不當或違法，應予維持。
三、抗告人之上開違規事實既可認定，如前所述；原審依照道路
    交通管理處罰條例第四十八條第三款、第六十一條第一項第
    四款等規定，維持原處分機關所為罰鍰新台幣六百元及吊銷
    駕駛執照之處分。經核原裁定認事用法，俱無不當。抗告人
    猶執前詞，指摘原審裁定不當，其抗告為無理由，應予駁回
    。
據上論結，應依道路交通案件處理辦法第26條，刑事訴訟法第41
2條，裁定如主文。
中    華    民    國    95    年    11    月    1     日
                  刑事第六庭    審判長法  官  蔡崇義
                                      法  官  董武全
                                      法  官  曾文欣
以上正本證明與原本無異。
不得再抗告。
                                      書記官  李育儒
中    華    民    國    95    年    11    月    3     日


司法院資訊處製作；財團法人民間司法改革基金會備份。
